【裁判字號】    98,勞簡抗,2
【裁判日期】    981030
【裁判案由】    給付資遣費等
【裁判全文】
臺灣板橋地方法院民事裁定             98年度勞簡抗字第2號
抗  告  人  乙○○
訴訟代理人  王朝陽律師
相  對  人  有限責任臺東縣原住民機關勞務勞動合作社
法定代理人  甲○○
上列當事人間請求給付資遣費等事件，抗告人對於中華民國98年
9 月29日本院板橋簡易庭98年度板勞簡字第69號、98年度板簡救
字第15號裁定提起抗告，本院裁定如下：
    主    文
原裁定廢棄。
    理    由
一、抗告意旨略以：兩造簽立之僱用同意書第3 、4 條約定抗告
    人之上班及時間，須依工作單位即行政院原住民族委員會規
    定；相對人派遣抗告人至雇方承攬工作單位工作等，抗告人
    之債務履行地則係設於臺北市○○○路○ 段172 號之行政院
    原住民族委員會，且相對人在臺北縣永和市○○路46號設有
    營業所，原審卻將本件移轉管轄至臺灣臺東地方法院，實非
    適法，應予廢棄由原審適法審理或移轉至臺灣臺北地方法院
    管轄等語。
二、按因契約涉訟者，如經當事人定有債務履行地，得由該履行
    地之法院管轄，民事訴訟法第12條定有明文。此乃民事訴訟
    法關於因契約涉訟特別審判籍之規定，是項約定雖不以書面
    或明示為必要，即言詞或默示為之，亦非法所不許，惟仍必
    須當事人間有約定債務履行地之意思，始有該條之適用。而
    管轄權之有無，雖為受訴法院應職權調查之事項，惟當事人
    對此訴訟成立要件之舉證責任仍不因而免除。經查：兩造所
    簽立之雇用同意書（有限責任臺東縣原住民機關勞務勞動合
    作社派駐原民會），前言部分已載明工作單位係派駐於原住
    民族委員會，且雇用同意書第亦載明：「雇方（即相對人）
    派遣受雇人（即抗告人）至雇方承攬工作單位（即原民會）
    工作，受雇人必須配合雇方及工作單位業務需求並服從雇方
    及工作單位之管理與指揮」等文字，此有抗告人於原審所提
    出之同意書在卷可稽（見本院98年度司板勞簡調字第50號卷
    第6-8 頁），參酌上開說明，兩造已有以書面約定以行政院
    原住民族委員會為債務履行地。又兩造曾於98年4 月20日於
    臺北市政府勞工局就本件勞資爭議進行調解，相對人亦不否
    認行政院原住民族委員會為本件抗告人之派駐單位，且該單
    位能實質考核抗告人之工作表現而決定是否繼續留任，有臺
    北市政府勞資爭議調解會議紀錄在卷可稽（見同上卷第12頁
    ）。再者，抗告人已釋明相對人之主營業處所在臺北縣永和
    市○○路46號，原審誤為本院無管轄權而將本件訴訟移送臺
    灣臺東地方法院，尚有未洽，抗告意旨指摘原裁定不當，求
    予廢棄，為有理由，應由本院予以廢棄。
三、據上論結，本件抗告為有理由，依民事訴訟法第436 條之1
    第3 項、第495 條之1 第1 項、第450 條，裁定如主文。
中    華    民    國    98    年    10    月    30    日
            民事第二庭審判長法  官  陳麗玲
                            法  官  張筱琪
                            法  官  吳振富
本裁定係照原本作成。
本件不得再抗告。
中    華    民    國    98    年    10    月    30    日
                            書記官  李宏明


司法院資訊處製作；財團法人民間司法改革基金會備份。
